【裁判字號】    92,易,2514
【裁判日期】    921107
【裁判案由】    竊盜
【裁判全文】
臺灣板橋地方法院刑事判決                        九十二年度易字第二五一四號
    公  訴  人  臺灣板橋地方法院檢察署檢察官
    被      告  甲○ ○○○○.
    被      告  乙○○○ ○○.
右列被告因竊盜案件，經檢察官提起公訴（九十二年度偵字第一二九四○號），本院
判決如左：
    主  文
甲○ ○○○○、乙○○○ ○○○○ THUONG結夥三人以上竊盜，均處有期徒刑壹年捌月。
    事  實
一、甲○ ○○○○、乙○○○ ○○○○ THUONG及年籍姓名不詳綽號為「TUN」（中文譯音：阿俊，
    下以其中文譯音稱之）、「HAI」（中文譯音：阿海，下以其中文譯音稱之）之
    二名成年男子均為越南國人，係在我國工作之勞工，其四人於民國九十二年七月
    三日凌晨聚餐，因席間酒已飲盡，「阿俊」乃提議前往便利商店竊酒，四人遂基
    於意圖為自己不法所有之共同犯意聯絡，於同日一時二十分許，偕同前往位於臺
    北縣新莊市○○路二一○號之萊爾富便利商店，推由「阿海」在外把風，甲○○○○○ 、乙○○○ ○○○○ THUONG及「阿俊」三人則先後進入萊爾富便利商店，乙○○○○○○○ THUONG假意觀覽店內貨品及詢問，以此方式分散店員之注意力，而甲○ ○○○○
    及「阿俊」則趁機接續徒手竊取陳列貨架上之酒，甲○ ○○○○竊得人頭馬酒三瓶、
    三多利黑角酒乙瓶及三多利半角酒乙瓶，並藏置在所斜背之袋子內，「阿俊」則
    竊得威士忌酒乙瓶，並藏放在褲子口袋中。得手後，甲○ ○○○○、乙○○○ ○○○○
    THUONG及「阿俊」即同時往店門口方向走，甲○ ○○○○及乙○○○ ○○○○ THUONG手持其
    他物品至店門口旁之櫃檯結帳，「阿俊」則直接走出該店，然為該店人員丙○○
    發現制止，「阿俊」遂加速逃逸，丙○○亦追呼而出，而甲○ ○○○○見事跡敗露，
    乃趁店員為乙○○○ ○○○○ THUONG結帳而未加注意之時，返回貨架將已竊得之酒放回
    原處。嗣於同日二時許經丙○○報警而查獲店內之乙○○○ ○○○○ THUONG，並於同日
    五時許，在臺北縣樹林市○○街九十巷五八弄三號二樓查獲甲○ ○○○○，並扣得由
    「阿俊」竊取且已飲剩半瓶之威士忌酒乙瓶。
二、案經告訴人丙○○訴由臺北縣警察局新莊分局報告臺灣板橋地方法院檢察署檢察
    官偵查起訴。
    理  由
一、訊之被告甲○ ○○○○、乙○○○ ○○○○ THUONG固坦認於右揭時地與「阿俊」、「阿海」
    前往上開便利商店，被告甲○ ○○○○亦承認確曾在店內將酒放置於所攜帶之袋子中
    ，及警在其住處起獲之威士忌酒乙瓶係「阿俊」所竊等情，惟被告二人均矢口否
    認有竊盜犯行，均辯以當時僅係「阿俊」自己一人行竊，伊等係要到店內購物，
    並未參與竊盜犯行云云。經查：
  (一)被告甲○ ○○○○、乙○○○ ○○○○ THUONG及年籍不詳綽號「阿海」、「阿俊」之成年男
    子因聚餐時酒已飲盡，遂於右揭時地經「阿俊」之提議共同前往竊酒等情，業經
    被告二人於警詢、檢察官初訊及聲請本院羈押訊問時自白不諱（參偵查卷第六頁
    至第九頁、第二十五頁至第二十六頁、本院九十二年度聲羈字第三六七號卷宗第
    三頁背面），核與告訴人丙○○於警詢及偵查中所為之指訴吻合（參偵查卷第四
    頁至第五頁、第五十五頁至第五十六頁），復有便利商店當時之監視錄影帶扣案
    ，並經本院勘驗製有勘驗筆錄附卷可資佐證。
  (二)雖被告二人嗣均改異前供否認犯行，並以上述情詞置辯，惟：
    1.經本院勘驗上開監視錄影帶，其內容顯示被告甲○ ○○○○當時將酒置放入所斜背
      之袋子中後，尚將袋口整理好而使人無法看見袋內所裝之酒，其後走向櫃檯時
      亦未將酒取出，直至見告訴人追呼「阿俊」而出後，始悄悄走回貨架將袋內之
      酒取出放回。由其將酒放入袋子後尚刻意整理袋口加以掩飾之舉止觀之，其目
      的顯非僅為便利購物，而係為避免他人發現袋內藏置之酒之故，是足認此應係
      為自己不法所有之意圖而行竊之方式。
    2.另該監視錄影帶畫面雖未有被告乙○○○ ○○○○ THUONG取酒藏置行為之內容，然其
      畫面顯示被告甲○ ○○○○第一次自貨架上取下四瓶酒放入所斜背之袋子時，被告
      乙○○○ ○○○○ THUONG係與之比肩而立且二人均面向該貨架，故被告乙○○○ ○○○○
      THUONG就被告甲○ ○○○○當時下手行竊之行為即難諉為不知。且被告乙○○○ ○○○○
      THUONG在店內觀覽貨品及詢問店員之同時，被告甲○ ○○○○及「阿俊」即在店內
      為竊酒之行為，而嗣後三人尚不約而同排成一列先後往店門口方向走，被告甲○○○○○在前，「阿俊」在中，被告乙○○○ ○○○○ THUONG在後，三人走至櫃檯前時，
      「阿俊」未加停留即往店外走，該便利商店人員丙○○立即追呼而出，此時走
      在後方之被告乙○○○ ○○○○ THUONG完全未看前方逃逸之「阿俊」及追趕之店員，
      而仍逕自走到櫃檯前要求結帳。然「阿俊」既係被告乙○○○ ○○○○ THUONG之友人
      ，且其二人又係一同前往該便利商店，其於見走在前方之「阿俊」突為逃逸並
      為店員追趕之際，對此突發之異常情形竟完全未加注視而毫無反應，仍直接至
      櫃檯結帳，此實與常理有違，參酌被告甲○ ○○○○在偵查中亦供稱當時進入店內
      後，係由被告乙○○○ ○○○○ THUONG與櫃檯店員講話而由其他人偷等語（參偵查卷
      第二十六頁），足認被告乙○○○ ○○○○ THUONG確係與被告甲○ ○○○○、「阿俊」、
      「阿海」等人基於意圖為自己不法所有之犯意聯絡，由其以觀覽貨品及詢問等
      方式分散店員之注意力，以便在店內之被告甲○ ○○○○、「阿俊」下手行竊。
    3.查被告二人並未陳述其等上開於警詢、偵查及本院訊問時所為之自白係出於不
      正當之方法，遍閱卷證亦無何資料可認上開自白係出於強暴、脅迫、利誘、詐
      欺、疲勞訊問、違法羈押或其他不正之方法，其等自白之任意性並無可疑。而
      上述監視錄影帶之勘驗結果，復與被告二人前開自白及告訴人之指述合致，足
      為被告自白之佐證，堪認其等於警詢、檢察官初訊及聲請本院羈押訊問時所為
      自白與事實相符，得據以認定被告二人之犯罪事實，從而被告二人嗣後變異前
      詞所為置辯，應屬圖卸之詞，不足採信。此外，復有告訴人出具之臺北縣政府
      警察局贓物認領保管單存卷可據，本件事證明確，被告二人如事實欄所載之犯
      行，均足為認定。
二、按「竊盜罪既遂與未遂之區別，應以所竊之物已否移入自己權力支配之下為標準
    。若已將他人財物移歸自己所持，即應成立竊盜既遂罪。至其後將已竊得之物遺
    棄逃逸，仍無妨於該罪之成立。」，最高法院著有十七年上字第五○九號判例可
    循。查「阿俊」既竊得威士忌酒乙瓶逃逸，此部分竊盜行為已然既遂，固無所疑
    ；而被告甲○ ○○○○下手行竊之人頭馬酒三瓶、三多利黑角酒乙瓶及三多利半角酒
    乙瓶，雖在為人發覺之前即已自行放回原貨架，然被告甲○ ○○○○竊取該等酒後藏
    於其斜背之袋子內，並整理袋口加以掩飾使人無法看見袋內所裝之酒，已如前述
    ，於此情形下該便利商店人員事實上已無從對該等物品為支配，故被告甲○ ○○○○
    之行為實已切斷該便利商店人員對該等物品之監督管領，而完全移置於自己實力
    支配之下，其此部分竊盜之行為亦已達既遂程度，不因嗣後其自行放回原處而有
    所異。核被告甲○ ○○○○、乙○○○ ○○○○ THUONG二人所為，均係犯刑法第三百二十一
    條第一項第四款之結夥三人以上竊盜罪。被告二人與年籍不詳之「阿海」、「阿
    俊」四人間就上開犯罪有犯意之聯絡與行為之分擔，為共同正犯。被告等在該店
    內陸續竊酒六瓶之行為，時間密接，地點相同，且係基於同一竊盜犯意接續所為
    ，乃接續犯之單一行為。爰審酌被告二人素行、犯罪動機、使用之手段、竊得物
    品之價值及造成之危害，且本件有扣案錄影帶可佐，事證甚明，惟被告等仍飾詞
    圖卸，顯無悛悔之意，犯罪後態度非佳等一切情狀，分別量處如主文所示之刑，
    以資儆懲。
據上論斷，應依刑事訴訟法第二百九十九條第一項前段、刑法第二十八條、第三百二
十一條第一項第四款，判決如主文。
本案經檢察官黃正綱到庭執行職務。
中      華      民      國      九十二      年      十一    月    七    日
                                  臺灣板橋地方法院刑事第五庭
                                      審判長法  官  古  秋  菊
                                            法  官  崔  玲  琦
                                            法  官  楊  博欽
右正本證明與原本無異。
如不服本判決，應於判決送達後十日內，向本院提出上訴狀。
                                            書記官  曾  美  滋
中      華      民      國      九十二      年      十一    月    七    日
附錄本案論罪科刑法條全文：
中華民國刑法第三百二十一條
  犯竊盜罪而有左列情形之一者，處六月以上、五年以下有期徒刑：
    一  於夜間侵入住宅或有人居住之建築物、船艦或隱匿其內而犯之者。
    二  毀越門扇、牆垣或其他安全設備而犯之者。
    三  攜帶兇器而犯之者。
    四  結夥三人以上而犯之者。
    五  乘火災、水災或其他災害之際而犯之者。
    六  在車站或埠頭而犯之者。
  前項之未遂犯罰之。


司法院資訊處製作；財團法人民間司法改革基金會備份。
